臺灣高雄地方法院刑事裁定
111年度聲字第1868號
聲  請  人  臺灣高雄地方檢察署檢察官
受  刑  人  曾志圍



上列聲請人因受刑人數罪併罰有二裁判以上，聲請定其應執行之
刑（111年執聲字第1483號），本院裁定如下：
    主  文
曾志圍所犯如附表所示之參拾罪，所處如附表所示之刑，應執行
有期徒刑拾柒年貳月。
    理  由
一、聲請意旨略以：受刑人曾志圍因犯如附表所示之罪，先後經
    判決確定如附表所示之罪，爰依刑事訴訟法第477條第1項及
    刑法第53條、第51條第5款規定，聲請定其應執行之刑等語
    。
二、按數罪併罰，有二裁判以上者，依刑法第51條之規定，定其
    應執行之刑；數罪併罰，分別宣告其罪之刑，宣告多數有期
    徒刑者，於各刑中之最長期以上，各刑合併之刑期以下，定
    其刑期，但不得逾30年，刑法第53條、第51條第5款分別定
    有明文。次按法律上屬於自由裁量事項，尚非概無法律性之
    拘束，在法律上有其外部界限及內部界限。前者法律之具體
    規定，使法院得以具體選擇為適當裁判，此為自由裁量之外
    部界限。後者法院為自由裁量時，應考量法律之目的，法律
    秩序之理念所在，此為自由裁量之內部界限。法院為裁判時
    ，二者均不得有所踰越。在數罪併罰而有二裁判以上，應定
    其應執行刑之案件，法院所為刑之酌定，固屬自由裁量事項
    ，然對於法律之內、外部界限，仍均應受其拘束（最高法院
    91年度台非字第32號、92年度台非字第187號判決可資參照
    ）。末按被告有應併合處罰之數罪，經法院分別判處有期徒
    刑確定，其中一罪之有期徒刑先執行期滿後，法院經檢察官
    之聲請，以裁定定其數罪之應執行刑確定後，其在未裁定前
    已先執行之有期徒刑之罪，因嗣後合併他罪定應執行刑之結
    果，檢察官所換發之執行指揮書，係執行應執行刑，其前已
    執行之有期徒刑部分，僅應予扣除而不能認為已執行完畢。
    （最高法院90年度台非字第340號、最高法院95年度台非字
    第320號判決可資參照）。另數罪併罰中之一罪，雖得易科
    罰金，若因與不得易科之他罪合併處罰結果而不得易科罰金
    時，原可易科部分所處之刑，毋庸為易科折算標準之記載。
三、本件受刑人曾志圍因犯如附表所示之罪，業經法院先後判處
    如附表所示之刑，並於如附表所示之日期分別確定在案，有
    臺灣高等法院被告前案紀錄表及各該刑事判決各1份在卷可
    稽，其中受刑人所犯如附表編號1、30所示之罪所處之刑得
    易科罰金，附表編號2至29所示之罪所處之刑則不得易科罰
    金，原不得合併定應執行刑。然受刑人業已請求檢察官就附
    表所示之罪合併聲請定應執行刑，此有臺灣高雄地方檢察署
    受刑人是否同意聲請定應執行刑調查表1紙在卷可稽，茲檢
    察官聲請定其應執行之刑，本院審核認聲請為正當。又本院
    定其應執行刑，不得逾越刑法第51條第5款所定法律之外部
    界限，亦應受內部界限之拘束，即不得重於附表編號2至25
    所示24罪曾定應執行刑（有期徒刑11年）、附表編號26至29
    所示4罪曾定應執行刑（有期徒刑6年），加計附表編號1、3
    0所示2罪宣告刑（有期徒刑5月、4月）之總和（即有期徒刑
    17年9月）。準此，本院考量編號2至29號所示之販賣第二級
    毒品罪前經本院定應執行刑，而被告所犯如附表所示30罪之
    犯罪時間接近、罪質類似；復考量因生命有限，刑罰對被告
    造成之痛苦程度，係隨刑度增加而生加乘效果，而非以等比
    方式增加，是以隨罪數增加遞減其刑罰之方式，當足以評價
    被告行為之不法性之法理（即多數犯罪責任遞減原則），並
    考量被告之年齡、欲達到犯罪預防目的所需之制裁程度等情
    狀，定應執行刑如主文所示。至受刑人所犯附表編號1所示
    之罪已執行完畢，而依前揭說明，仍應先定其應執行刑，再
    於執行時扣除已執行之部分，不致影響受刑人權益，附此敘
    明。
四、檢察官於聲請本件定應執行刑時，已給予受刑人書面陳述意
    見，並經受刑人表示希望法院從輕量刑等語，有前開臺灣高
    雄地方檢察署受刑人是否同意聲請定執行刑調查表在卷可參
    。本院審酌本件受刑人所犯30罪之案情，因受外部性及內部
    性界限拘束，可資減讓之徒刑幅度有限，顯無重複再予受刑
    人以言詞、書面或其他適當方式陳述意見之必要，併予敘明
    。　　
五、依刑事訴訟法第477條第1項，裁定如主文。
中　　華　　民　　國　　111 　年　　11　　月　　22　　日
                  刑事第十二庭  法  官  張嘉芳
以上正本證明與原本無異。
如不服本裁定，應於收受送達後5 日內向本院提出抗告狀。
中　　華　　民　　國　　111 　年　　11　　月　　22　　日
　　　　　　　　　　　　　　　　書記官　郭素蓉
　　　　　　　　　　　　　　　　
附表：
編 號 罪名 宣告刑 犯罪日期     最後事實審        確定判決    備註     法院、案號 判決日期 法院、案號 確定日期  1 施用第二級毒品 有期徒刑5月，如易科罰金，以新臺幣1000元折算1日。 108年12月16日14時5分許為警採尿時回溯72小內之某時（聲請意旨誤載為108年12月10日，應予更正 臺灣高雄地方法院109年度簡字第2091號 109年7月7日 同左 109年10月19日 高雄地檢109年執字9149號（已執畢） 2 販賣第二級毒品 有期徒刑3年7月 108年5月13日 臺灣高等法院高雄分院110年度上訴字第863號 110年11月17日 最高法院111年度台上字第1417號 111年4月13日 高雄地檢111年執字第3293號 編號2至25曾定應執行有期徒刑11年 3 販賣第二級毒品 有期徒刑3年7月 108年5月18日      4 販賣第二級毒品 有期徒刑3年7月 108年5月24日      5 販賣第二級毒品 有期徒刑3年7月 108年5月25日      6 販賣第二級毒品 有期徒刑3年7月 108年5月28日      7 販賣第二級毒品 有期徒刑3年8月 108年2月24日      8 販賣第二級毒品 有期徒刑3年8月 108年2月26日      9 販賣第二級毒品 有期徒刑3年8月 108年2月26日      10 販賣第二級毒品 有期徒刑3年8月 108年2月28日      11 販賣第二級毒品 有期徒刑3年8月 108年3月5日      12 販賣第二級毒品 有期徒刑3年8月 108年3月26日      13 販賣第二級毒品 有期徒刑3年8月 108年3月27日      14 販賣第二級毒品 有期徒刑3年8 月 108年4月1日      15 販賣第二級毒品 有期徒刑3年8 8月 108年4月7日      16 販賣第二級毒品 有期徒刑3年8 月 108年4月12日      17 販賣第二級毒品 有期徒刑3年8月 108年4月15日      18 販賣第二級毒品 有期徒刑3年8 月 108年5月3日      19 販賣第二級毒品 有期徒刑3年8 月 108年5月12日      20 販賣第二級毒品 有期徒刑3年8月 108年5月14日      21 販賣第二級毒品 有期徒刑3年8月 108年5月18日      22 販賣第二級毒品 有期徒刑3年8月 108年5月19日      23 販賣第二級毒品 有期徒刑3年8月 108年5月26日      24 販賣第二級毒品 有期徒刑3年9月 108年4月2日      25 販賣第二級毒品 有期徒刑3年10月 108年4月30日      26 販賣第二級毒品 有期徒刑3年9月 109年3月8日 臺灣高雄地方法院110年度訴字第15號 111年5月31日 同左 111年7月5日 高雄地檢111年執字第4897號 編號26至29曾定應執行有期徒刑6年 27 販賣第二級毒品 有期徒刑3年10月 109年3月17日      28 販賣第二級毒品 有期徒刑3年10月 109年3月18日      29 販賣第二級毒品 有期徒刑4年 109年3月25日      30 持有第一級毒品  有期徒刑4月，如易科罰金，以新臺幣1000元折算1日。 109年3月30日     高雄地檢111年執字第4898號